【裁判字號】    98,訴,616
【裁判日期】    980422
【裁判案由】    毒品危害防制條例
【裁判全文】
臺灣臺中地方法院刑事判決  98年度訴字第616號
公  訴  人  臺灣臺中地方法院檢察署檢察官
被      告  乙○○
                    現另案在臺灣臺中監獄臺中分監
            甲○○
                      （
共      同
指定辯護人  本院公設辯護人  庚○○
上列被告因毒品危害防制條例案件，經檢察官提起公訴（97年度
偵字第29381號、98年度偵字第3150號、第3724號），本院判決
如下：
    主    文
乙○○所犯如附表一編號一至編號九所示之罪，均累犯，分別量
處如附表一編號一至編號九所示之刑。應執行有期徒刑拾肆年，
販賣第二級毒品所得新臺幣壹萬柒仟參佰元，應沒收，如全部或
一部不能沒收時，以其財產抵償之。
甲○○所犯如附表二編號一至編號五之罪，均累犯，分別量處如
附表二編號一至編號五所示之刑。應執行有期徒刑拾年，販賣第
二級毒品所得新臺幣肆仟元，應沒收，如全部或一部不能沒收時
，以其財產抵償之。扣案之行動電話門號0000000000
號SIM卡壹張、G-PLUS牌行動電話壹支，均沒收；未扣案之行動
電話門號0000000000號SIM卡壹張，沒收，不能沒收
時，追徵其價額。
乙○○、甲○○分別被訴如附表三所示部分，均無罪。
    犯罪事實
一、乙○○前因施用毒品案件，經本院分別以94年度訴字第427
    號、94年度訴字第2109號判決，判處應執行有期徒刑1年、1
    年3月確定，接續執行，於96年1月11日假釋出監，再經減刑
    後，於96年7月16日假釋期滿未經撤銷假釋而執行完畢。而
    甲○○亦因施用毒品案件，經本院以95年度訴字第586號判
    決，判處應執行有期徒刑1年3月確定，於96年4月21日執行
    完畢，均不知悛改。
二、甲○○（綽號「阿華」）與乙○○（綽號「阿貴」）為兄弟
    關係。乙○○、甲○○均明知甲基安非他命係經行政院衛生
    署公告列為毒品危害防制條例所列管之第二級毒品，不得販
    賣，竟各別基於販賣第二級毒品甲基安非他命以營利之犯意
    ，分別先後於如附表一編號1至編號9所示、附表二編號1至
    編號5所示之時間、地點，以附表一編號1至編號9、附表二
    編號1至編號5所示之方式，進行毒品買賣交易，乙○○、甲○○個別將甲基安非他命分別販賣予丁○○、己○○等人（
    有關其2人個別販賣者，販賣毒品對象、種類、時間、交易
    地點、方式、販賣金額及所得，均詳如附表一、附表二所示
    ）。嗣因警方接獲檢舉，由臺灣臺中地方法院檢察署檢察官
    對乙○○、甲○○所使用之上開電話聲請通訊監察獲准，並
    依據監聽內容清查通聯紀錄，陸續傳訊丁○○、己○○到案
    說明及於97年12月19日經警持同署檢察官所核發之拘票，拘
    提乙○○、甲○○到案，並扣得乙○○供販賣甲基安非他命
    所使用之門號為0000000000號SIM卡1張、甲○○供販賣甲基
    安非他命所使用之門號為0000000000號之G-PLUS牌行動電話
    1支及門號SIM卡1張，而查悉上情。
三、案經臺灣臺中地方法院檢察署檢察官指揮臺中縣警察局東勢
    分局偵查起訴。
    理    由
壹、證據能力部分：
    被告乙○○、甲○○及其2人之指定辯護人對於證人丁○○
    、己○○、丙○○於警詢陳述之證據能力有所爭執，認均屬
    被告以外之人於審判外之陳述，屬傳聞證據，均無證據能力
    ；公訴人則對起訴書所列證據資料之證據能力均表示無意見
    。查：
一、按被告以外之人於審判外之言詞或書面陳述，除法律有規定
    者外，不得作為證據，刑事訴訟法第159條第1項定有明文，
    本件附表三編號1至編號3所示證人即起訴書所指向被告乙○○購買第一級毒品海洛因之丙○○前於警詢時所為之陳述，
    屬被告以外之人於審判外之言詞陳述，未經具結且未經當事
    人對之反對詰問予以核實，既經被告及其等指定辯護人爭執
    其證據能力，而該證人於檢察官偵查時，亦未到庭具結證述
    ，此證人經本院傳喚到庭接受檢辯雙方之交互詰問，經法院
    透過直接、言詞審理方式檢驗該證人所為證述，亦與其先前
    於警詢時所為審判外供述不相符合，公訴人復未舉證說明此
    警詢筆錄有何符合刑事訴訟法第159條之2之「具有較可信之
    特別情況」，本院認均無證據能力。
二、另按上開刑事訴訟法第159條第1項規定，考其立法本旨係以
    證人於審判外之言詞或書面陳述，屬於傳聞證據，此項證據
    ，當事人無從直接對於原供述者加以詰問，以擔保其真實性
    ，法院亦無從直接接觸證人而審酌其證言之憑信性，違背直
    接審理及言詞審理之原則，除具有必要性及信用性情況之除
    外者外，原則上不認其有容許性，自不具證據能力；至所謂
    具有必要性及信用性情況者，例如刑事訴訟法第159條之1至
    之5之情形，仍例外認其有證據能力，然此係指法院未於審
    判期日傳喚相關證人到庭，案件僅能依靠該等證人於審判外
    之陳述以為判斷之情形，始需就該等審判外供述證據嚴格依
    照刑事訴訟法第159條之1至同條之5所定要件一一檢視各該
    證人之供述，作為證據之資格。倘法院已經依據當事人聲請
    傳喚證人到庭接受檢辯雙方之交互詰問，則法院既已透過直
    接、言詞審理方式檢驗過該證人之前所為證述，當事人之反
    對詰問權已受到保障得以完全行使之情況下，該等審判外證
    據除有其他法定事由（例如：非基於國家公權力正當行使所
    取得或私人非法取得等，而有害公共利益，即以一般證據排
    除法則為判斷），應認該審判外供述已得透過審判程式之詰
    問檢驗，而取得作為證據之資格，亦即其審判外供述與審判
    中供述相符部分，顯然已經構成具備可信之特別情狀，當然
    有證據資格，其不符部分，作為檢視審判中所為供述可信與
    否之彈劾證據，當無不許之理（最高法院94年度臺上字第25
    07號、95年度臺上字第2515號判決參照）。被告2人之指定
    辯護人辯稱：證人即附表一、附表二、附表三所示，分別向
    被告乙○○、甲○○購買第二級甲基安非他命之丁○○、己○○於警詢中之證述，為審判外陳述，無證據能力云云。惟
    證人丁○○、己○○等業於本院審判期日經檢察官、被告、
    辯護人交互詰問檢視其證詞，佐以證人丁○○、己○○證述
    當時，尚無案件在偵查或審理中（此有該2人臺灣高等法院
    全國前案紀錄表各1份在卷可稽），尚無時間或動機編造與
    事實不一致之陳述，亦與其等承認真正之通訊監察譯文之談
    話內容相合，揆諸上開最高法院判決意旨，證人丁○○、己○○於警詢中之證述，已取得作為證據之資格，應有證據能
    力，辯護人否認上揭證據之證據能力，尚非可採。
三、另按刑事訴訟法第159條之5第2項所定：當事人、代理人或
    辯護人於法院調查證據時，知有第159條第1項不得為證據之
    情形，而未於言詞辯論終結前聲明異議者，視為有前項之同
    意。乃係基於證據資料愈豐富，愈有助於真實發現之理念，
    酌採當事人進行主義之證據處分權原則，並強化言詞辯論主
    義，透過當事人等到庭所為之法庭活動，在使訴訟程序順暢
    進行之要求下，承認傳聞證據於一定條件內，得具證據適格
    。此種「擬制同意」，因與同條第一項之明示同意有別，實
    務上常見當事人等係以「無異議」或「沒有意見」表示之，
    斯時倘該證據資料之性質，已經辯護人閱卷而知悉，或自起
    訴書之記載而了解，或偵、審中經檢察官、審判長、受命法
    官、受託法官告知，或被告逕為認罪答辯或有類似之作為、
    情況，即可認該相關人員於調查證據之時，知情而合於擬制
    同意之要件（最高法院96年度臺上字第4174號判決意旨參見
    ）。經查，本判決下列所引用之各該被告以外之人於審判外
    之偵訊筆錄、通聯紀錄等資料，檢察官、被告2人及其等之
    指定辯護人於本院準備程序及審判期日中均未對此部分之證
    據表示意見，且迄至言詞辯論終結前亦未聲明異議，本院審
    酌上開證據資料製作時之情況，尚無違法不當及證明力明顯
    過低之瑕疵，亦認為以之作為證據應屬適當，揆諸前開規定
    ，爰依刑事訴訟法第159條之5規定，認本院後述之前揭文書
    等證據資料均有證據能力。
四、末按有事實足認被告或犯罪嫌疑人涉犯有最輕本刑為三年以
    上有期徒刑之罪嫌，並危害國家安全或社會秩序情節重大，
    而有相當理由可信其通訊內容與本案有關，且不能或難以其
    他方法蒐集或調查證據者，得發通訊監察書。通訊監察書，
    偵查中由檢察官依司法警察機關聲請或依職權核發，審判中
    由法官依職權核發，96年12月11日修正施行前通訊保障及監
    察法第5條第1項第1款、第2項定有明文。是如依上開程序之
    通訊監察所取得之證據，即屬依法定程序所取得，自有證據
    能力。本案對被告乙○○、甲○○所使用之行動電話之通訊
    監察，係檢察官依法核發實施，本件監聽業經臺灣臺中地方
    法院檢察署以97年度聲監字第1276號、第1441號向本院聲請
    ，經本院以97年度聲監字第1048號核發通訊監察書在案，此
    有附卷載明監聽對象及監聽時間等相關內容之通訊監察書相
    關卷宗在卷可稽，是下列引之通訊監察譯文取得之合法性無
    疑，自有證據能力。又本件被告、辯護人、檢察官等對於通
    訊監察案件譯文內容之真正並無爭執，對於錄音所譯成文書
    之真正亦不爭執，且本案通訊監察譯文並於原審法院審理時
    經合法調查，則此項通訊監察之譯文自具有證據能力。
貳、有罪部分：
甲、被告乙○○如附表一編號1至編號9所示有罪部分認定之證據
    及理由：
一、訊據被告乙○○矢口否認有附表一編號1至編號9所示之販賣
    第二級毒品甲基安非他命犯行，辯稱：伊並未販賣毒品予丁○○、己○○等人，其中己○○係託伊幫忙買毒品，伊本身
    都向己○○借錢吃飯，沒有能力賣毒品云云。惟查：
（一)關於被告乙○○於附表一編號1至編號5販賣第二級毒品甲
     基安非他命予丁○○之犯行部分：
 １、證人丁○○迭於警詢時證稱：伊所施用之第二級毒品安非
     他命係向綽號「阿貴」之男子購買，他賣給別人時每次都
     是1小包以新臺幣1,000元，因「阿貴」尚有欠伊錢，故有
     時互相抵銷，伊只有拿500元作為購買毒品費用。伊都是撥
     打「阿貴」0000000000號行動電話，向其購買毒品，一共
     購買5次左右，伊向「阿貴」購買毒品5次分別為97年9月初
     、97年9月份、97年10月份、97年10月份、97年10月份，正
     確日期均已忘記，時間均約18時許，均是用伊所有0000000
     000號行動電話撥打「阿貴」持有0000000000行動電話，相
     約地點均在新社鄉○○路、新社國小後門附近交易，均由
     「阿貴」親自交易購買毒品，除第4次為300元外，其餘購
     買500元，阿貴經指認口卡片後，就是編號第6號的乙○○
     等語（參見警卷編號B1卷第17頁至第23頁筆錄）、於97年
     12 月2日檢察官偵訊時結證述：伊有向綽號阿貴之人購買
     5次甲基安非他命，伊會記得跟阿貴購買5次毒品之時間與
     金額，係因當時伊與老婆吵架，老婆聲請家暴離家，伊是
     利用帶小孩的空檔施用毒品，且當時經營檳榔攤，收入不
     多，一次都是購買一點點，其中一次只買300元，是因身上
     就這麼多錢，而且阿貴有欠伊錢，與阿貴交易時都有實際
     交錢給他，假如不足的時候，他有欠伊錢，故有多少錢，
     他就收伊多少錢，不會算的很精等語（參見97年度他字第
     4448號卷第19頁、第20頁筆錄），且互核相符，亦核與本
     院審理時，證人經檢、辯、被告乙○○交互詰問後證述：
     伊於17、18歲左右時認識乙○○的，平日很少聯絡，到97
     年才有聯絡上，伊是開檳榔攤的，他過來買香煙遇到的，
     之後曾電話聯絡，於97年9月、10月間，伊使用之手機號碼
     為0000000000號，於97年9月、10月，伊有施用安非他命，
     毒品來源是乙○○提供的，那段期間他給伊大概有3到4次
     ，伊之前在警察局、偵查所言均實在，伊平常在電話中稱
     呼乙○○為「阿貴」，乙○○電話是否為0000000000不確
     定，但有印象，伊於97年9月初，在臺中縣新社鄉○○路、
     新社國小後門向乙○○購買安非他命500元、除這次外，是
     否於同年月還有在臺中縣新社鄉○○路、新社國小後門向
     乙○○購買安非他命500元，已忘了，乙○○一共交付伊3
     、4 次安非他命，都是在臺中縣新社鄉○○路、新社國小
     後門，伊在警察局中說九月份2次是實在，正確的，於97年
     10月時，伊向乙○○購買安非他命3次，第1次5百元，第2
     次300 元，第3次500元，地點都是在臺中縣新社鄉○○路
     、新社國小後門，伊是以0000000000行動電話與乙○○通
     話，卷附於97年10月16日、17日、21日通聯紀錄，是伊與
     乙○○的通聯，伊都是透過電話向乙○○購買，但不是每
     次有通話就有交易，伊在警偵訊所說向乙○○買安非他命5
     次是正確的，有拿現金給他，沒有付現金給他的時候，就
     是拿安非他命抵債，也是有對價，至於每次購買重量多重
     伊不知道，每次購買500元，可施用2至3次，購買1,000元
     ，則可以施用4至5次等語（參見本院卷第79頁至84頁反面
     筆錄）均相符合。可徵，互核證人丁○○就如附表一編號1
     至編號5所示時間、地點，就其向被告乙○○購買第二級毒
     品甲基安非他命之連絡方式、時間、地點、金額之供述，
     均相符合，其所言應非憑空編撰。
 ２、再查，證人丁○○自承其所使用之行動電話門號為000000
     0000號，此亦有其該門號通聯閱查詢單1份在卷可稽（附於
     97年度警聲搜字第5289號卷第41頁），而觀以卷附被告乙○○、證人丁○○均不爭執之被告持用之0000000000號行
     動電話與證人丁○○所使用之0000000000號行動電話通訊
     監察譯文內容，其中其2人確實於97年10月16日、17日、18
     日、21日以上開門號電話連絡，此有通聯譯文1份在卷可稽
     （附於同警聲搜卷第43頁至47頁），可徵，證人上揭證述
     與被告乙○○連絡情形實與事實相合，觀以該份通聯譯文
     於97年10月17日下午7時57分38秒通聯內容：「丁○○稱：
     貴喔，出2支啊，... 乙○○答：晚一點出去拿才有，丁○○稱：是喔，昨天你不是說回來就有，乙○○答：昨天阿
     華不是有拿一支給你，丁○○稱：那有，乙○○答：不然
     他跟我說昨天有拿一支給你；丁○○稱：沒有啦，如果有
     我就跟你說有了，乙○○答：...，晚上還要下去拿，拿回
     來我再告訴你... 等語」（參見同警聲搜卷45頁譯文內容
     」，證人丁○○當庭亦結證稱：所謂1支、2支的意思是問
     被告乙○○那裏有沒有安非他命的意思等語，（參見本院
     卷第82頁筆錄），亦核與上開譯文對話文意內容相合，可
     徵，證人丁○○首開證述：施用毒品來源係向被告乙○○
     拿取等語，應屬實情。
 ３、佐以證人丁○○前未曾有過施用毒品之前案紀錄，因本案
     經警實施監聽，再依據監聽內容清查通聯紀錄，於97年12
     月2日傳訊丁○○到案說明一情，有證人丁○○臺灣高等法
     院全國前案簡列表各1份在卷可稽（附於本院卷第50頁正、
     反面）、及證人丁○○前曾因傷害其妻，犯家庭暴力傷害
     罪遭同署檢察官於97年9月12日分案偵查，本院以98年度簡
     字第4號判決在案，此亦有上開臺灣高等法院全國前案簡列
     表1份及本院98年度簡字第4號判決影本附卷可參（附於本
     院卷第118頁），從而，證人丁○○上開證述：伊會記得跟
     乙○○購買5次甲基安非他命毒品之時間與金額，係因當時
     伊與老婆吵架，老婆聲請家暴離家，伊是利用帶小孩的空
     檔施用毒品等語，與上開事證相合，衡以本案係因警員自
     合法通訊監察內容發現證人丁○○與被告乙○○間曾有通
     聯情形，而傳訊證人到庭了解通訊內容為何，並對證人採
     集尿液送驗，丁○○斯時並無任何案件偵查中，且未曾因
     施用毒品遭觀察、勒戒過，有上開前案紀錄表可稽，可徵
     ，於上揭警、偵訊筆錄製作時，因證人丁○○並不需要供
     出上手而可獲減刑之寬典，證人丁○○尚無誣陷被告乙○○之動機及必要，況且其迭於偵查、本院審理時，均已具
     結負擔偽證罪之處罰心理下仍為前揭一致之證詞，保其供
     述之真實性，其上揭證詞即足堪憑採。被告乙○○辯稱：
     未販賣甲基安非他命予丁○○云云，即屬事後卸責之詞，
     不足憑採。
（二)關於被告乙○○於附表一編號6至編號9販賣第二級毒品甲
     基安非他命予己○○之犯行部分：
 １、證人己○○迭於警詢、偵訊時證稱：伊施用之毒品均係向
     綽號「阿貴」之男子購買，阿貴住新社鄉月湖村，伊持用
     之0000000000號、0000000000號手機門號，都是伊本人申
     請使用的，與阿貴之電話0000000000號連絡，依於97年10
     月20日16時45分44秒，以伊0000000000號手機與阿貴電話
     通聯譯文內容後，該次有交易成功，在伊住家附近購買新
     臺幣2,000元之安非他命毒品；於97年10月21日23時14分46
     秒譯文，是阿貴要伊出錢投資一起買毒品安非他命，「碼
     頭」就是錢的意思，當次沒有交易；依97年10月23日17時
     18分31秒與阿貴之通聯譯文內容，該次有交易成功，在伊
     住家附近交易，伊購買6,000元安非他命，阿貴才拿3,000
     元量給伊，四加一是毒品安非他命之重量；依97年10月21
     日14 時10分25秒與阿貴電話通聯譯文內容，該次有交易成
     功，在伊住家附近購買毒品2,000元，之前阿貴欠伊3,000
     元；乙○○是用藍色重型機車為交通工具，車號伊不清楚
     ，乙○○是否販賣毒品給不特定人，伊亦不清楚等語（參
     見警卷B1卷第26頁至第31頁筆錄）、於98年1月14日偵訊時
     結證稱：0000000000號行動電話為伊所使用，已被警方扣
     押，手機裡0000000000號電話是阿貴的電話，經朋友介紹
     認識，有向阿貴購買甲基安非他命。最近一次是97年11月
     底，地點在伊新社鄉住處，阿貴都會打電話來問伊，假如
     伊想要甲基安非他命的話，阿貴就會送來，買的數量及價
     錢伊忘記了，是可以施用一個禮拜的量，推算應該在5、6
     千元，監聽譯文中，其中97年10月20日下午4時45分，有伊
     0000000000號電話與0000000000號電話連絡，伊確認該通
     是要向他拿甲基安非他命，但當時他說沒有貨，一直到晚
     上9點，才拿過來，價錢是2,000元，用一個夾鏈袋裝著；
     依97年10月21日下午2時10分譯文，伊以另一支手機000000
     0000號連絡阿貴使用之0000000000號門號，所談內容是阿
     貴拿比較不好的甲基安非他命給伊，這次有交易成功，是
     交易2,000元，地點好像也在伊住家附近；依警卷第49頁所
     示於97年10月21日晚上11時14分內容是阿貴希望伊出資購
     買毒品，讓他拿去販賣，伊拒絕；依警卷第50頁於97年10
     月23日下午5時18分及23分之譯文，係因伊想要跟阿貴拿甲
     基安非他命，當天跟阿貴說要6,000元的安非他命，但阿貴
     說他身上都沒錢，要伊先拿錢給他，結果伊在住家附近拿
     6,000元給他，但阿貴只拿3,000元安非他命的量給伊，因
     為這次他少給伊，故後來又拿一些安非他命給伊，並說其
     餘的錢算是借他等語（參見97年度偵字第29381號卷第62
     頁至65頁筆錄）相符合。亦核與本院審理時，其經檢、辯
     、被告乙○○交詰問後仍一致證述：伊認識在庭的2位被告
     ，乙○○是在庭左邊的那個，甲○○是右邊的那位，於97
     年10月、11月間，伊有施用毒品安非他命，伊於97年6、7
     月間認識乙○○，伊是以門號0000000000、0000000000號
     電話與乙○○聯絡，伊於97年10月間有施用安非他命，該
     期間伊所施用之安非他命來源是乙○○提供的，於97年11
     月所施用的安非他命的來源就有乙○○、甲○○，於97年
     10月份伊向乙○○買安非他命，次數有好幾次，伊有給乙○○錢，但給的錢不一定，因為每次買的數量不同，於97
     年10月間，伊並沒有與乙○○一同出資購買安非他命，於
     同年11月間，伊向乙○○購買安非他命，有付錢，好像付
     了5,000元，該次交易，伊並沒有與乙○○共同出資購買安
     非他命，上開時間向乙○○所購買的安非他命，伊雖沒有
     將所買的東西拿去送驗，但伊可以確定乙○○所交的東西
     是安非他命，因為伊之後在警局有驗尿，呈甲基安非他命
     陽性反應，驗尿當時，伊所施用的安非他命是由乙○○提
     供的，伊之前在警局、偵查所述均實在，伊使用門號00000
     00000、0000000000號，該2支伊都曾用以跟乙○○0926那
     支聯絡買毒品，在警局時伊說於10月20日有向乙○○購買
     安非他命2,000元，是實在，警卷B1第47頁於10月20日12點
     13 分通訊監聽譯文，是伊與乙○○的通聯，伊自稱下水底
     的，同日下午16點45分，亦是伊與乙○○的通話，伊於偵
     查中稱於10月20日下午4點45分交易成功，是向阿貴購買安
     非他命2,000元所述實在，於97年10月21日向乙○○購買安
     非他命2,000元，警卷B1卷第48頁所示於97年10月21日14點
     10 分是伊與乙○○的通聯，伊向乙○○抱怨他給的安非他
     命數量太少；於97年10月23日下午5時18分通訊監聽譯文，
     是伊與乙○○的通聯，「四加一」的意思就是說買4包請他
     送1包，當天伊是說先拿1包，然後再「四加一」，所以購
     買5 包再送1包，伊付了6,000元；於97年11月底，伊向乙○○購買安非他命至少5,000元，該次乙○○是在伊臺中縣
     新社鄉慶西村6鄰下水底16之2號住處附近交付毒品給伊，
     這次有交付現金5,000元給乙○○，伊能確認於97年10月份
     是向乙○○購買毒品3次，分別為2,000元、2,000元、6,00
     0元，伊並沒有拜託乙○○買安非他命，伊都是直接向乙○○買，和乙○○並無冤仇，乙○○要求伊先將錢給他，伊
     錢給他之後，他不知道去哪裡拿毒品，然後他就會打電話
     給伊稱他東西拿回來了，然後就會拿安非他命給伊，伊拿
     錢給乙○○，並不是拿錢拜託伊幫忙買等語（參見本院卷
     第85頁至第91頁筆錄），並且在被告乙○○詰問證人：「
     是你拜託我幫你買，還是向我買的？」等語，證人己○○
     仍結證稱：「是我向你買的」等語（參見本院卷第91頁對
     質詰問筆錄），足徵，經核證人己○○就如附表一編號6至
     編號9所示時間、地點，就其向被告乙○○購買第二級毒品
     甲基安拿非他命之連絡方式、時間、地點、金額之供述，
     均相符合，其所言應非憑空杜撰。
 ２、再查，證人己○○自承其所使用之行動電話門號為0000000
     000、0000000000號，此亦有其該門號通聯調閱查詢單2份
     在卷可稽（附於97年度警聲搜字第5289號卷第69頁、第76
     頁），而觀以卷附被告乙○○、證人己○○均不爭執之被
     告持用之0000000000號行動電話與證人己○○所使用之上
     開行動電話通訊監察譯文內容，其中其2人確實於97年10月
     20日、21日、23日、及11月間以上開門號電話聯絡，此有
     通聯譯文1份在卷可稽（附於同警聲搜卷第78頁至80頁、警
     卷B1卷第47頁至第51頁），可徵，證人上揭證述與被告乙○○連絡情形實與事實相合。觀以該份通聯譯文：（1）於
     97年10月20日下午4時45分44秒，被告乙○○持用之000000
     00 00號手機與己○○使用之0000000000號手機通聯內容：
     「己○○稱：喂，你怎麼都沒打；乙○○答：還沒回來，
     還沒拿到，己○○稱：還沒拿到，昏倒喔；乙○○答：等
     一下回來就有，己○○稱：沒力勒，乙○○答：等一下回
     來就有了；己○○稱：我提前下班，我受不了，乙○○答
     ：差不多半小時就到了，己○○稱：好啦，到的時候打給
     我，乙○○答：好，己○○稱：快死了」等語（參見同警
     聲搜卷第78頁、警卷B1卷第47頁譯文內容），可徵，證人
     己○○上開證述：於97年10月20日下午4時45分，伊有以
     0000 000000號電話與乙○○之0000000000號電話連絡，伊
     確認該通是要向他拿甲基安非他命，但當時他說沒有貨，
     一直到晚上9點，才拿過來，價錢是2,000元，用一個夾鏈
     袋裝著等語，與上開通聯內容相符合，可證，被告乙○○
     確有附表一編號6所示時間、交易地點，販賣甲基安非他命
     2,00 0元予己○○甚明；（2）於97年10月21日下午2時10
     分25秒，被告乙○○持用之0000000000號手機與己○○使
     用之00000 0000 0號手機通聯內容：「己○○稱：幹，你
     那天拿的量夠嗎，像散裝的，乙○○答：有啦，03啦，己○○稱：你都用那散裝的，我那有辦法，乙○○答：不是
     啦，現在東西太貴，又油性的，都是這樣的，別人的沒那
     麼多，若你的都有量，說實在的，不會騙你，己○○稱：
     像這樣，像在吃人蔘，比吃號仔..，乙○○答：現在本來
     就比吃號仔較貴，己○○稱：但是量真的差太多，拜託..
     ，乙○○答：不是啦，我告訴你，那是濕的關係，己○○
     稱：『剛才那比較乾』，乙○○答：乾的有啊，愛睏牌的
     ，己○○稱：『不是啦，比上次拿的較乾』，乙○○答：
     都同一批的...，你的要比別人磅的比別人多，別人磅08
     ，你的磅10，己○○稱：沒有啦，沒有啦，一定不夠10，
     乙○○答：那下次你的部份我自己磅，好不好，己○○稱
     ：你每次都這麼說，乙○○答：你的部份我自己磅，回來
     要拿錢借我吃飯... 」等語（參見警卷B1卷第48頁譯文內
     容），可徵，證人己○○上開證述：該次所談內容是阿貴
     拿比較不好的甲基安非他命給伊，這次有交易成功，是交
     易2,000元，地點好像也在伊住家附近等語，與上開通聯內
     容：「己○○稱：『剛才那比較乾』、『比上次拿的較乾
     』」等語相符合，且與證人己○○前開一致證述：是向被
     告乙○○買毒品，不是拿錢託乙○○買毒品等語相合，可
     徵，被告乙○○確有附表一編號7所示時間、交易地點，販
     賣甲基安非他命2,000元予己○○；（3）於97年10月23日
     下午5時18分31秒及23分18秒之，被告乙○○持用之000000
     000 0號手機與己○○使用之0000000000號手機通聯內容：
     「己○○稱：我跟你說如果有先拿一包給我，再幫我下去
     拿四加一，乙○○答：今天不要四加一喔，己○○稱：要
     阿，乙○○答：我跟你說得怎樣.... 己○○稱：如果有先
     拿一包給我，再幫我下去拿四加一，乙○○答：好.....，
     乙○○問：你在家嗎，己○○稱：在家阿，乙○○問：你
     要處理多少，四加一喔，己○○稱：四加一啦，乙○○答
     ：好，等一下去你那裡，你要先拿6,000元，不然會不夠錢
     ，己○○稱：我對你不錯，你對我這樣，乙○○答：這陣
     子難過啦，己○○稱：難過也不要從那裡弄，乙○○答：
     我先上去... 先拿一包給你，己○○稱：好」等語（參見
     警卷B1卷第50頁譯文內容），可徵，證人己○○上開證述
     ：依警卷第50頁於97年10月23日下午5時18分及23分之譯文
     ，係因伊想要跟阿貴拿甲基安非他命，當天跟阿貴說要
     6,000元的安非他命，但阿貴說他身上都沒錢，要伊先拿錢
     給他，結果伊在住家附近拿6,000元給他，但阿貴只拿3,
     000元安非他命的量給伊，因為這次他少給伊，故後來又拿
     一些安非他命給伊，並說其餘的錢算是借他等語，與上開
     通聯內容相符合，可證，被告乙○○確有附表一編號8所示
     時間、交易地點，販賣甲基安非他命6,000元予己○○甚明
     ；（4）另於97年11月6日20時36分40秒，被告乙○○持用
     之0000000000號手機與己○○使用之0000000000號手機曾
     經通聯，內容為：「己○○稱：喂，老大，乙○○答：我
     今天沒有下去拿，拿回來打給你，己○○稱：你今天會下
     去拿嗎，乙○○答：還不知道，晚一點看看，己○○稱：
     喔，乙○○答：拿回來打給你，己○○稱：好」等語（參
     見警卷B1卷第51頁譯文內容），雖然該次通聯內容顯示交
     易並未成功，惟仍可證證人己○○上開證述：於97年11月
     間，仍向被告乙○○購買毒品等語，與事實相符，且2人仍
     約定日後再聯繫，足徵，證人己○○上開證述：於97年11
     月底，伊向乙○○購買安非他命至少5,000元，該次乙○○
     是在伊臺中縣新社鄉慶西村6鄰下水底16之2號住處附近交
     付毒品給伊等語，應與常情相合，亦足以採信。
 ３、佐以證人己○○前未曾有過施用毒品之前案紀錄，因本案經
     警實施監聽，再依據監聽內容清查通聯紀錄，於97年12月2
     日始傳訊己○○到案說明，並於當日採集其尿液送鑑驗後
     ，確呈甲基安非他命陽性反應，經本院於98年3月9日以98
     年度毒聲字第135號裁定應送勒戒處所觀察、勒戒一情，有
     證人己○○臺灣高等法院全國前案簡列表各1份、上開裁定
     影本1紙及證人丁○○尿液檢驗報告表1份附卷可參（分別
     附於本院卷52頁、第116頁、警卷C1卷第63頁），從而，證
     人己○○上開證述：伊可以確定乙○○所交的東西是安非
     他命，因為伊之後在警局有驗尿，呈甲基安非他命陽性反
     應，驗尿當時，伊所施用的安非他命是由乙○○提供的等
     語，與事實相符，衡以本案係因警員自合法通訊監察內容
     發現證人己○○與被告乙○○間曾有通聯情形，而傳訊證
     人到庭了解通訊內容為何，並對證人採集尿液送驗，己○○斯時並無任何案件偵查中，且未曾因施用毒品遭觀察、
     勒戒過，有上開前案紀錄表可稽，可徵，於上揭警、偵訊
     筆錄製作時，因證人己○○並不需要供出上手而可獲減刑
     之寬典，證人己○○亦證述：與被告乙○○並無仇隙等語
     ，其尚無誣陷被告之動機及必要，況且其迭於偵查、本院
     審理時，均已具結負擔偽證罪之處罰心理下仍為前揭一致
     之證詞，保其供述之真實性，並與被告乙○○當庭對質情
     況下，仍為一致證述，其上揭證詞即足堪憑採。
 ４、因按一般民眾普遍認知毒品甲基安非他命之非法交易，政府
     一向查禁森嚴，且重罰不寬貸，衡諸常情，倘非有利可圖，
     絕無平白甘冒被嚴查重罰高度風險之理，從而，舉凡其有償
     交易，除足反證其確另基於某種非圖利本意之關係外，通常
     尚難因無法查悉其販入價額作為是否高價賣出之比較，諉無
     營利之意思，阻卻販賣犯行之追訴（最高法院84年度第3次
     刑事庭會議決議、87年度臺上字第3164號判決參照），又毒
     品安非他命價格昂貴，取得不易，凡為販賣之不法勾當者，
     苟無利可圖，應無甘冒被查緝法辦重刑之危險，平白無端義
     務為該買賣之理。從而，被告乙○○上開辯稱：己○○係託
     伊幫忙買毒品，伊本身都向己○○借錢吃飯，沒有能力賣毒
     品云云，與常情不符，屬事後委責之詞，不足憑採
（三）綜上所述，因經核證人丁○○、己○○上開警、偵訊及本
      院所證內容，就其等如何分別於附表一編號1至9所示如何
      與被告乙○○聯絡購買第二級毒品甲基安非他命之時間、
      價格、交貨地點等細節迭次證述歷歷，且經查與事實相符
      ，被告乙○○販賣毒品甲基安非他命予附表一編號1至編
      號9所示之丁○○、己○○之行為，已經證明，應依法論
      科。
乙、被告甲○○如附表二編號1至編號5所示有罪部分認定之證據
    及理由：
一、訊據被告甲○○固承認曾使用過0000000000號行動電話，另
    一支0000000000號是用自己的名字，只使用一個多月而已等
    情（參見同偵卷第76頁、77頁筆錄），惟矢口否認有附表二
    編號1至編號5所示之販賣第二級毒品甲基安非他命犯行，辯
    稱：伊並未販賣毒品予丁○○、己○○等人，認識丁○○，
    但不認識己○○，不知他們為何要指證伊販賣毒品云云。惟
    查：
（一)關於被告甲○○於附表一編號1至編號4所示販賣第二級毒
     品甲基安非他命予丁○○之犯行部分：
 １、證人丁○○於警詢、偵訊時時迭證稱：伊都是撥打「阿華
     」0000000000、0000000000號行動電話，一共向「阿華」
     購買過4次左右毒品，第1次為97年11月初（正確日期已忘
     記）下午18時許，用伊所有0000000000號行動電話撥打「
     阿華」持有0000000000號行動電話，相約於新社鄉○○路
     、新社國小後門附近，由阿華親自交易購買500元之毒品；
     第2次為97年11月份（正確日期已忘記）18時許，用伊所有
     0000000000號行動電話撥打「阿華」持有0000000000號行
     動電話，相約在上開地點購買毒品；第3、4次係分別於97
     年11月18日10時許及97年11月25日11時許，以伊所有00000
     00000號行動電話撥打「阿華」持有0000000000號行動電話
     ，相約於「阿華」住處巷口交易，均購買500元之毒品等語
    （參見警卷編號B1卷第19頁、第21頁至第23頁筆錄）、有向
     綽號阿華之人購買4次甲基安非他命，之前都是跟阿貴連絡
     ，後來阿貴叫伊跟阿華連絡，故之後幾次是與阿華連絡，
     向阿華購買之時間與金錢能記得清楚，是因為伊是用月初
     或月中來回想，實際日期記不起來，確實有交這麼多錢給
     阿華，阿華也知道阿貴有欠伊錢，所以跟伊交易也不會算
     的很精，例如身上有600、700元，他還是只跟伊收500元，
     並跟伊說剩下的錢讓伊拿去買東西給小孩吃等語（參見97
     年度他字第4448號卷第19頁、第20頁筆錄），且互核相符
     ，亦核與其於本院審理時，證人經檢、辯、被告甲○○交
     互詰問後證述：伊於97年9月、10月間認識甲○○的，平日
     甲○○會到伊檳榔攤來或打電話連絡，於97年11月間，伊
     有施用安非他命，毒品來源是甲○○提供的，他會在外面
     或者是到檳榔攤給伊，並不是每一次都有事先聯絡，伊確
     認於97年11月間安非他命來源是甲○○給伊的，乙○○沒
     有在97年11月間提供安非他命給伊，於97年11月間，甲○○提供安非他命幾次給伊，他是以電話聯絡交付的地點或
     者到檳榔攤交給伊，於97年11月間伊的行動電話號碼為000
     0000000號，伊在警察局、偵查所言是均實在，伊稱呼甲○○為阿華，對於甲○○0000000000電話有印象，伊於97年
     11月時，有向甲○○購買安非他命500元，地點是在臺中縣
     新社鄉○○路、新社國小後門，該次因為甲○○有向伊借
     錢，所以跟他拿安非他命，一部分抵債另補給他不足的錢
     ，因為甲○○差不多有給伊毒品3次，有一次沒給錢，但忘
     記是哪一次了，那次沒有給錢，是因為他之前有向伊借錢
     ，所以他給伊安非他命時，伊就沒有再給他錢，是用來抵
     債，從他的借款扣除500元，於97年11月，有向甲○○購買
     1,000元安非他命，在臺中縣新社鄉○○路、新社國小後門
     ，於97年11月18日，亦有向甲○○購買安非他命500元，於
     同年月25日，亦有向甲○○購買安非他命500，伊都是以00
     00000000號門號和甲○○通話，警聲搜B1卷第44頁至第48
     頁所示，於97年10月18日、11月9日的那2次，是伊與甲○○之通聯內容，伊向甲○○買安非他命4次，只有第2次是
     1,000元，其他3次都是500元，向甲○○買安非他命4次，
     有付現金，伊和甲○○聯絡買安非他命，甲○○所使用的
     的電話都是同一支等語（參見本院卷第79頁反面至第82 頁
     、第83頁、第84頁筆錄）均相符合。可徵，互核證人丁○○就如附表二編號1至編號5所示時間、地點，就其向被告
     甲○○購買第二級毒品甲基安非他命之連絡方式、時間、
     地點、金額之供述，均相符合，其所言應非憑空編撰。此
     外並有被告甲○○持用之0000000000號手機門號SIM卡1 張
     扣案可證。
 ２、再查，證人丁○○自承其所使用之行動電話門號為000000
     0000號，此亦有其該門號通聯閱查詢單1份在卷可稽（附於
     97年度警聲搜字第5289號卷第41頁），而觀以卷附被告甲○○、證人丁○○均不爭執之被告甲○○持用之000000000
     0號行動電話與證人丁○○所使用之0000000000號行動電話
     通訊監察譯文內容，其中其2人確實於97年11月9日20時51
     分38秒以上開門號電話聯絡，此有通聯譯文1份在卷可稽（
     附於警卷B1卷第52頁），可徵，證人上揭證述與被告甲○○於97年11月日彼此以電話連絡情形即與事實相合，觀以
     該份通聯譯文通聯內容：「丁○○稱：華喔，41多少錢，
     ；甲○○答：在巿內，41喔5千啦，好不好，丁○○稱：5
     仟喔，人要的，教我問啦，甲○○答：對呀，賺1千而已，
     丁○○稱：好，不然我等一下打電話給你，甲○○答：好
     」等語，證人丁○○當庭亦結證稱：該次通話內容，是別
     人問伊有沒有安非他命，伊幫別人向甲○○詢問等語（參
     見本院卷第82頁反面筆錄），核與上開譯文對話文意內容
     相合，可徵，證人丁○○首開證述：於97年11月間，施用
     毒品來源係向被告甲○○拿取等語，即無不符常理之處。
 ３、佐以證人丁○○前未曾有過施用毒品之前案紀錄，因經警
     實施監聽，再依據監聽內容清查通聯紀錄，於97年12月2日
     傳訊丁○○到案說明，並於當日採集其尿液送鑑驗後，呈
     甲基安非他命陽性反應，經本院於98年3月20日以98年度毒
     聲字第168號裁定應送勒戒處所觀察、勒戒一情，有證人丁○○臺灣高等法院全國前案簡列表各1份、上開裁定影本1
     紙及證人丁○○尿液檢驗報告表1份附卷可參（分別附於本
     院卷50頁正、反面、第115頁、警卷D1卷第41頁），從而，
     證人丁○○上開證述：伊於97年11月間，施用毒品之來源
     ，係向甲○○購買等語，即與上開事證相合，衡以本案係
     因警員自合法通訊監察內容發現證人丁○○與被告甲○○
     間曾有通聯情形，而傳訊證人丁○○到庭了解通訊內容為
     何，並對證人丁○○採集尿液送驗，丁○○斯時並無任何
     案件偵查中，且未曾因施用毒品遭觀察、勒戒過，有上開
     前案紀錄表可稽，可徵，於上揭警、偵訊筆錄製作時，因
     證人丁○○並不需要供出上手而可獲減刑之寬典，證人丁○○尚無誣陷被告之動機及必要，況且其迭於偵查、本院
     審理時，均已具結負擔偽證給罪之處罰心理下仍為前揭一
     致之證詞，保其供述之真實性，其上揭證詞即足堪憑採。
     被告甲○○辯稱：未販賣甲基安非他命予丁○○云云，即
     屬事後卸責之詞，不足憑採。
（二)關於被告甲○○於附表二編號5所示販賣第二級毒品甲基安
     非他命予己○○之犯行部分：
 １、證人己○○於警詢時證稱：伊見過「阿華」2次面，是阿貴
     介紹的，是阿貴的親兄弟，伊有向阿華購買過安非他命，
     於97年11月中，向阿華購買2,000元之安非他命，伊要購買
     毒品，是與阿貴連絡，阿貴沒有毒品才會叫阿華拿毒品賣
     給伊，阿華與阿貴住在一起，有時阿貴不在，阿華接聽電
     話後，會自己拿毒品來賣給伊，跟阿華交易毒品時，現金
     是交給阿華等語（參見警卷B1卷第30頁至第32頁筆錄），
     核與其於本院審理時，其經檢、辯、被告乙○○交互詰問
     後仍一致證述：伊認識在庭的2位被告，乙○○是在庭左邊
     的那個，甲○○是右邊的那位，於97年11月所施用的安非
     他命的來源有向乙○○、甲○○拿，於97年11月間，伊向
     甲○○購買安非他命1次，有給錢，付了2,000元，可以施
     用3、4次，那次是打乙○○的手機，但是甲○○來接，就
     直接跟甲○○買了等語（參見本院卷第85頁反面、第86頁
     、第87頁、第90頁筆錄），因證人己○○就如附表二編號5
     所示時間、地點，就其向被告甲○○購買第二級毒品甲基
     安非他命之連絡方式、時間、地點、金額之供述，迭次證
     述均相符合，其所言應非憑空杜撰。
 ２、佐以證人己○○前未曾有過施用毒品之前案紀錄，因本案
     經警實施監聽，再依據監聽內容清查通聯紀錄，於97年12
     月2日始傳訊己○○到案說明，並於當日採集其尿液送鑑驗
     後，確呈甲基安非他命陽性反應，經本院於98年3月9日以
     98 年度毒聲字第135號裁定應送勒戒處所觀察、勒戒一情
     ，有證人己○○臺灣高等法院全國前案簡列表各1份、上開
     裁定影本1紙及證人己○○尿液檢驗報告表1份附卷可參（
     分別附於本院卷52頁、第116頁、警卷C1卷第63頁），衡以
     本案係因警員自合法通訊監察內容發現證人己○○與被告
     甲○○間曾有通聯情形，而傳訊證人到庭了解通訊內如容
     為何，並對證人採集尿液送驗，己○○斯時並無任何案件
     偵查中，且未曾因施用毒品遭觀察、勒戒過，有上開前案
     紀錄表可稽，可徵，於上揭警、偵訊筆錄製作時，因證人
     己○○並不需要供出上手而可獲減刑之寬典，證人己○○
     亦證述：與被告甲○○並無仇隙等語，其尚無誣陷被告之
     動機及必要，況且其迭於偵查、本院審理時，均已具結負
     擔偽證罪之處罰心理下仍為前揭一致之證詞，保其供述之
     真實性，並與被告當庭對質情況下，仍為一致證述，其上
     揭證詞即足堪憑採。
 ３、被告甲○○雖辯稱：不認識己○○，不知他為何要指證伊
     販賣毒品云云，因證人所使用之行動電話門號為000000000
     0號，已如上述，而被告甲○○亦自承0000000000號手機門
     號為其所使用，亦如前所述，而觀以卷附被告甲○○、證
     人己○○均不爭執之被告持用之0000000000號行動電話與
     證人己○○所使用之上開0000000000號行動電話通訊監察
     譯文內容，其中其2人確實曾於97年11月6日20時36分40秒
     以上開門號電話聯絡，此有通聯譯文1份在卷可稽（附於同
     警卷B1卷第51頁），可徵，被告甲○○辯稱：伊不認識證
     人己○○云云，與事實不符。其辯稱：不認識己○○，不
     可能賣毒品給他云云，屬卸責之詞，無足採信。
 ４、又販賣甲基安非他命係違法行為，非可公然為之，亦無公
     定價格，容易分裝並增減份量，而每次買賣之價量，可能
     隨時依雙方關係深淺、資力、需求量及對行情之認知、來
     源是否充裕、查緝是否嚴緊、購買者被查獲時供述購買對
     象之可能風險之評估等，而異其標準，非可一概而論，從
     而販賣之利得，除被告就販賣之價量俱臻明確供述或坦承
     者外，委難察得實情，且販賣之人從價差或量差中牟利之
     方式雖異，其意圖營利之販賣行為則同一。是以因甲基安
     非他命量微價高，販賣者率有暴利可圖，苟非意圖販賣營
     利，一般人焉有可能甘冒重度刑責而提供甲基安非他命，
     從而雖被告甲○○否認有販賣毒品甲基安非他命之犯行，
     而無可查證其販入與賣出之確實賺取差價，惟依前述之推
     論，被告甲○○販賣毒品，當有意圖營利之犯意，自亦足
     認定。
（三）綜上所述，因經核證人丁○○、己○○上開警、偵訊及本
      院所證內容，就其等如何分別於附表二編號1至5所示：如
      何與被告甲○○聯絡購買第二級毒品甲基安非他命之時間
      、價格、交貨地點等細節迭次證述歷歷，且經查與事實相
      符，被告甲○○販賣毒品甲基安非他命予附表二編號1至
      編號5所示之丁○○、己○○之行為，已經證明，應依法
      論科。
丙、被告乙○○、甲○○論罪科刑部分：
一、核被告乙○○就附表一編號1至編號9所示、被告甲○○就附
    表二編號1至編號5所示，販賣甲基安非他命所為，均係各犯
    毒品危害防制條例第4條第2項之販賣第二級毒品罪。其2人
    各自於販賣前後持有第二級毒品之低度行為，各為其販賣第
    二級毒品之高度行為所吸收，均不另論罪。被告乙○○所犯
    附表一編號1至編號9所示各罪、被告甲○○所犯附表二編號
    1至編號5所示各罪，均犯意各別，行為互殊，應各自予以分
    論併罰。被告2人分別有事實欄所述犯罪科刑執行情形，有
    臺灣高等法院被告前案紀錄表、在監在押紀錄表各2份在卷
    可參，其2人於有期徒刑執行完畢後，5年內故意再犯上揭有
    期徒刑以上之各罪，均應各自依刑法第47條第1項之規定論
    以累犯，除就本刑為無期徒刑部分外，並加重其刑。
二、爰審酌被告2人意圖營利而販賣第二級毒品安非他命供他人
    施用，其犯行對社會危害至深且鉅，及其2人犯罪之手段、
    各自販賣安非他命之數量，暨犯後均無悔意，矢口否認之態
    度等一切情狀，分別量處如主文所示之刑，並均定其應執行
    之刑。
三、末按毒品危害防制條例第19條第1項規定，犯販賣毒品罪者
    ，其供犯罪所用或因犯罪所得之財物，均沒收之。但此並無
    「不問屬於犯人與否沒收之」之特別規定，自應仍有刑法第
    38條第1項第3款、第3項前段之適用，即以屬於犯人所有者
    為限，始得沒收之（最高法院94年度臺上字第4265號裁判意
    旨參照）。在本案中，被告乙○○係使用0000000000門號行
    動電話SIM卡1張，作為違犯如附表一編號1至編號9所示犯行
    之聯絡工具，惟該門號係其向朋友借用，此為被告乙○○所
    供明（參見本院卷第95頁），並有該門號申請人資料在卷可
    稽（附於同警聲搜卷第16頁），另扣案被告乙○○所有之門
    號0000000000行動電話1支（含SIM卡1張），經查與本案犯
    罪行為無關，爰不依毒品危害防制條例第19條第1項前段之
    規定，宣告沒收；被告甲○○所有0000000000號G-PLUS牌行
    動電話1支（含SIM卡1張）、及未扣案之0000000000號行動
    電話SIM卡1張，係被告甲○○所有，其當庭表示無意見（參
    見本院卷第96頁筆錄），並有通聯調閱查詢單電話申請人資
    料在卷可參（附於同警聲卷第24頁），經本院證明係分別作
    為違犯如附表二編號1至編號5所示犯行之聯絡工具，均應依
    毒品危害防制條例第19條第1項前段之規定，宣告沒收，未
    扣案之000000000 0號行動電話SIM卡1張，不能沒收時，仍
    應於附表二編號1至編號5所示各次犯行項下諭知沒收，不能
    沒收時，追徵其價額。至未扣案之置放撥打0000000000、00
    00000000SIM卡之行動電話，既未扣案，復無證據證明分別
    係被告乙○○、甲○○所有之物，自不予宣告沒收，併此敘
    明。至於扣案之甲○○0000000000號行動電話1支（含SIM卡
    1張），不能證明與本案犯罪有關，作為販賣毒品聯繫之用
    ，爰不為沒收之諭知。另外被告乙○○販賣第二級毒品所得
    計17,300元、被告甲○○販賣第二級毒品所得計4,000元，
    均應依毒品危害防制條例第19條第1項前段之規定，宣告沒
    收，不能沒收時，仍應於其2人附表一、附表二所示各次犯
    行項下諭知沒收，不能沒收時，以其財產抵償。其餘沒收物
    ，非被告所有，或與本案犯罪事實無涉，又非違禁物，爰不
    諭知沒收，併此敘明。
參、無罪部分：
一、公訴意旨略以：被告乙○○、甲○○分別明知海洛因、甲基
    安非他命係屬毒品危害防制條例第2條第2項第1款、第2款所
    列管之第一級、第二級毒品，依法不得販賣，竟意圖營利，
    被告乙○○於附表三編號1至編號3所示時間、地點、價額，
    販賣第一級毒品海洛因予丙○○、被告甲○○則於附表三編
    號4所示時間、地點、價額，販賣第二級毒品甲基安非他命
    予己○○，因認被告乙○○、甲○○分別涉有違反毒品危害
    防制條例第4條第1項、第2項之販賣第一級、第二級毒品罪
    嫌云云。
二、按犯罪事實應依證據認定之，無證據不得認定犯罪事實，又
    不能證明被告犯罪或其行為不罰者，應諭知無罪之判決，刑
    事訴訟法第154條第2項、第301條第1項分別定有明文。次按
    認定不利於被告之事實，須依積極證據，茍積極之證據本身
    存有瑕疵而不足為不利於被告事實之認定，即應為有利於被
    告之認定，更不必有何有利之證據，而此用以證明犯罪事實
    之證據，猶須於通常一般人均不至於有所懷疑，堪予確信其
    已臻真實者，始得據以為有罪之認定，倘其證明尚未達到此
    一程度，而有合理性之懷疑存在，致使無從為有罪之確信時
    ，即應為無罪之判決，此有最高法院82年度臺上字第163號
    判決、96年臺上字第4986號、30年上字第816號等判例意旨
    可資參照。另按施用毒品者所稱向某人買受毒品之指證，不
    得作為該人受有罪判決之唯一證據，仍須調查其他必要之證
    據，以察其是否與事實相符；亦即須有補強證據以擔保其指
    證之真實性，始得採為論罪之依據。而所謂補強證據，指其
    他有關證明施用毒品者之關於毒品交易之供述真實性之相關
    證據而言，必須與施用毒品者關於毒品交易之供述，具有相
    當程度之關連性，而足使一般人對施用毒品者關於毒品交易
    之供述，並無合理之懷疑存在，而得確信其為真實，始足當
    之，最高法院94年度臺上字第2033號判決要旨可資參照。
三、公訴人認被告乙○○另涉犯附表三編號1至編號3所示販賣第
    一級毒品罪嫌，係以證人丙○○於97年12月2日警詢筆錄所
    言及中山醫學大學附設醫院檢驗科藥物檢測中心於97年12月
    11日出具之證人丙○○之尿液檢查報告為其主要論據；公訴
    人認被告甲○○另涉犯附表三編號4所示販賣第二級毒品罪
    嫌，係以證人己○○於97年12月2日警詢筆錄所言及中山醫
    學大學附設醫院檢驗科藥物檢測中心於98年1月1日出具之證
    人己○○之尿液檢查報告為其主要論據。訊據被告乙○○堅
    詞否認有販賣第一級毒品海洛因予證人丙○○之犯行，辯稱
    ：伊並沒有賣海洛因予證人丙○○，聽朋友講丙○○被東勢
    分局帶去驗尿，警方叫丙○○要指認伊賣安非他命給他，此
    由0000000000這支門號行動電話，伊跟朋友借用，時間是自
    97 年8月至10月下旬，證人丙○○稱：於97年5月間曾打這
    支電話向伊買毒品海洛因云云，明顯說謊等語；訊據被告甲○○亦堅詞否認有販賣第二級毒品海洛因予證人己○○之犯
    行，辯稱：伊並沒有賣甲基安非他命予證人己○○等語。經
    查：
（一）被告乙○○被訴如附表三編號1至編號3部分：
      證人丙○○證述被告乙○○涉及有無販賣第一級毒品海洛
      因予證人之事實，乃用以證明被告乙○○犯罪與否，是其
      證詞對被告犯罪事實之存否具有必要性，應堪認定。本院
      綜觀全卷資料，僅有證人丙○○於警詢時所述之內容，其
      於檢察官偵訊時，並未到庭具結證述，而證人丙○○於97
      年12月2日製作之警詢筆錄，經本院認定該份警詢筆錄並
      無符合刑事訴訟法第159條之2之「具有較可信之特別情況
      」，本院認定無證據能力，已如首揭所述，自不得作為認
      定被告乙○○犯罪之證據資料。而觀以證人丙○○於本院
      審理時證述：伊於97年間有施用毒品海洛因，於同年5月
      間並無向乙○○購買海洛因，伊曾經跟乙○○要毒品，但
      他說他沒有，所以乙○○也沒有給伊海洛因；同年6月間
      及10月間，伊沒有向乙○○購買海洛因，伊沒有錢，要向
      他要來吃，但乙○○都說他沒有東西，所以都沒有交付海
      洛因給伊，伊之前在警局所述並不實在，那時候是警察拿
      搜索票去伊住家，帶伊去分局時在車上要伊指訴跟乙○○
      買毒品，伊怕被打所以伊說跟乙○○買毒品等語（參見本
      院卷第91頁反面至93頁筆錄），此外，亦查無如附表三編
      號1至編號3所示時間，被告乙○○有與證人丙○○電話聯
      繫交易毒品之通聯監聽譯文，況且被告乙○○供稱：其向
      朋友借來使用之0000000000這支門號行動電話，使用時間
      是自97年8月起等語，此有本院函調該門號啟用日及停機
      日為：「97年8月13日迄97年11月22日」，此有該門號申
      請人及使用日期暨雙方通聯紀錄1份在卷可稽（另立一卷
      外放），可徵，證人丙○○於警詢時指證於附表三編號1
      、編號2所示時間、地點，打電話予被告乙○○000000000
      0電話聯絡購買毒品云云，顯與事實不符，不足採信，其
      在本院審理時證述：不向被告乙○○購買毒品等語，係足
      以憑採。另因人體施用毒品經尿液排出之時間，依吸食量
      之多寡、人體代謝功能、吸食者之年齡及性別有所差異，
      惟一般而言，施用者在96小時內所排出之尿液均有可能被
      檢出，此為本院歷來職務上審理毒品案件所得知悉，無庸
      舉證，中山醫學大學附設醫院檢驗科藥物檢測中心於97年
      12月11日出具之證人丙○○於同年月2日採集之尿液檢查
      報告1份，亦不能證明證人丙○○有如附表三編號1至編號
      3所示，於97年5月中旬、同年6月初及同年10 月底施用毒
      品之情形，況且，證人丙○○有施用毒品海洛因，亦不得
      依此即推論其毒品來源係被告乙○○，因證人丙○○上揭
      證詞，已否認被告乙○○有販賣第一級毒品海洛因之行為
      ，此外，復查無其他積極證據足資證明被告乙○○確有公
      訴人所指此部分之犯行，揆諸首揭法規、判例意旨及說明
      ，既無積極證據足認被告乙○○有此部分犯行，不能證明
      被告犯罪，依法自應就此部分為被告乙○○無罪之判決。
（二）被告甲○○被訴附表三編號4部分：
      公訴人認被告甲○○另涉犯附表三編號4所示販賣第二級
      毒品甲基安非他命罪嫌一情，業據被告甲○○堅詞否認。
      因證人己○○證述被告甲○○涉及該次有無販賣第二級毒
      品甲基安非他命予證人之事實，乃用以證明被告甲○○犯
      罪與否，是其證詞對被告甲○○犯罪事實之存否具有必要
      性，應堪認定。本院綜觀其警、偵訊筆錄所述全文，於警
      詢時雖然有證述於附表三編號4所示時間、地點，向被告
      甲○○購買1,000元甲基安非他命云云，惟其於檢察官偵
      訊時，具結作證稱：伊曾向甲○○購買過毒品，買的量很
      少，時間、價錢及數量均不記得了，在警局所講的交易
      2,000元那次伊可以確定（即上開經認定有罪之附表二編
      號5部分），至於另外一次1,000元的交易（即本次附表三
      編號4所示部分），伊已忘記了等語（參見同偵字卷第65
      頁筆錄），而證人己○○經本院傳喚到庭接受檢辯雙方之
      交互詰問，經本院透過直接、言詞審理方式檢驗該證人所
      為證述，亦與其先前於警詢時所為供述不相符合，其先於
      本院證述時稱：於97年10月份，伊沒有向甲○○購買毒品
      ，伊可以確定是因為伊於97年11月份才是向甲○○的，伊
      10月份沒有向甲○○買等語（參見本院卷第86頁反面、第
      87頁、第89頁筆錄），雖然之後又改稱：伊於警局所講有
      跟甲○○買過2次毒品云云，惟因證人前後說詞，反覆不
      一，其上揭證詞指證內容，亦為被告甲○○所否認，本院
      無從逕憑證人己○○上揭反覆證詞而認定被告甲○○有公
      訴人起訴書所載如附表三編號4所示行為。此外，依卷附
      證人己○○0000000000號、0000000000號行動電話通聯紀
      錄資料所示談話內容，亦無與附表三編號4所載行為有相
      關者，從而，因證人己○○就其究有無附表三編號4所示
      向被告甲○○購買甲基安非他命之重要情節，於偵查中及
      本院審理時之證述不清楚，自不得僅憑證人己○○警詢、
      偵查中不清楚之證述而遽認被告甲○○確有公訴人所指犯
      行，此外，復查無其他積極證據足資證明被告甲○○確有
      公訴人所指此部分之犯行，揆諸首揭法規、判例意旨及說
      明，既無積極證據足認被告甲○○有此部分犯行，不能證
      明其犯罪，依法自應就此部分為被告甲○○無罪之諭知。
據上論斷，應依刑事訴訟法第299條第1項前段、第301條第1項，
毒品危害防制條例第4條第2項、第19條第1項，刑法第11條、第
55條、第47條第1項、第51條第5款，判決如主文。
本案經檢察官戊○○到庭執行職務。
中    華    民    國    98    年    4    月    22    日
                       刑事第八庭審判長  黃家慧
                                 法  官  黃炫中
                                 法  官  黃賢婷
以上正本證明與原本無異。
如不服本判決應於收受送達後10日內向本院提出上訴書狀，並應
敘述具體理由；其未敘述上訴理由者，應於上訴期間屆滿後20日
內向本院補提理由書（均須按他造當事人之人數附繕本）「切勿
逕送上級法院」。
                                 書記官  江美琪
中    華    民    國    98    年    4    月    22    日
附表壹：關於被告乙○○販賣第二級毒品甲基安非他命之部分
┌──┬───────────────┬──────────────┐
│編號│    犯    罪    事    實      │   所 犯 罪 名 與 處 刑     │
├──┼───────────────┼──────────────┤
│ 一 │被告乙○○於97年（起訴書誤載為│販賣第二級毒品，累犯，處有期│
│    │96年）9月初某日下午6時許，以門│徒刑柒年貳月。未扣案之販賣第│
│    │號0000000000號電話與丁○○所持│二級毒品所得新臺幣伍佰元沒收│
│    │用之門號0000000000號電話聯繫，│之，如全部或一部不能沒收時，│
│    │相約在臺中縣新社鄉○○路、新社│以其之財產抵償之。          │
│    │國小後門附近，販賣重量不詳之甲│                            │
│    │基安非他命給丁○○，並向其收取│                            │
│    │價金新臺幣（以下同）500元。   │                            │
├──┼───────────────┼──────────────┤
│ 二 │被告乙○○於97年9月初某日（上 │販賣第二級毒品，累犯，處有期│
│    │開編號一所示時間後某日）下午6 │徒刑柒年貳月。未扣案之販賣第│
│    │時許，以門號0000000000號電話與│二級毒品所得新臺幣伍佰元沒收│
│    │丁○○所持用之門號0000000000  │之，如全部或一部不能沒收時，│
│    │號電話聯繫，相約在臺中縣新社鄉│以其財產抵償之。            │
│    │東新路、新社國小後門附近，販賣│                            │
│    │重量不詳之甲基安非他命給丁○○│                            │
│    │，並向其收取價金500元。       │                            │
├──┼───────────────┼──────────────┤
│ 三 │被告乙○○於97年10月初某日下午│販賣第二級毒品，累犯，處有期│
│    │6時許，以門號0000000000號電話 │徒刑柒年貳月。未扣案之販賣第│
│    │與丁○○所持用之門號0000000000│二級毒品所得新臺幣伍佰元沒收│
│    │號電話聯繫，相約在臺中縣新社鄉│之，如全部或一部不能沒收時，│
│    │東新路、新社國小後門附近，販賣│以其財產抵償之。            │
│    │重量不詳之甲基安非他命給丁○○│                            │
│    │，並向其收取價金500元。       │                            │
├──┼───────────────┼──────────────┤
│ 四 │被告乙○○於97年10月初某日下午│販賣第二級毒品，累犯，處有期│
│    │6時許，以門號0000000000號電話 │徒刑柒年貳月。未扣案之販賣第│
│    │與丁○○所持用之門號0000000000│二級毒品所得新臺幣參佰元沒收│
│    │號電話聯繫，相約在臺中縣新社鄉│之，如全部或一部不能沒收時，│
│    │東新路、新社國小後門附近，販賣│以其財產抵償之。            │
│    │重量不詳之甲基安非他命給丁○○│                            │
│    │，並向其收取價金300元。（與編 │                            │
│    │號三不同日）                  │                            │
├──┼───────────────┼──────────────┤
│ 五 │被告乙○○於97年10月初某日下午│販賣第二級毒品，累犯，處有期│
│    │6時許，以門號0000000000號電話 │徒刑柒年貳月。未扣案之販賣第│
│    │與丁○○所持用之門號0000000000│二級毒品所得新臺幣伍佰元沒收│
│    │號電話聯繫，相約在臺中縣新社鄉│之，如全部或一部不能沒收時，│
│    │東新路、新社國小後門附近，販賣│以其財產抵償之。            │
│    │重量不詳之甲基安非他命給丁○○│                            │
│    │，並向其收取價金500元。（與編 │                            │
│    │號三、四不同日）              │                            │
├──┼───────────────┼──────────────┤
│ 六 │被告乙○○先於97年10月20日下午│販賣第二級毒品，累犯，處有期│
│    │4時45分許，以門號0000000000號 │徒刑柒年貳月。未扣案之販賣第│
│    │電話，與己○○所持用之門號0988│二級毒品所得新臺幣貳仟元沒收│
│    │389281號電話聯繫販賣甲基安非他│之，如全部或一部不能沒收時，│
│    │命事宜。後於同日晚間9時許，在 │以其之財產抵償之。          │
│    │臺中縣新社鄉慶西村下水底16之2 │                            │
│    │號（己○○居處）附近，販賣重量│                            │
│    │不詳之甲基安非他命給己○○，並│                            │
│    │向其收取價金2,000元。         │                            │
├──┼───────────────┼──────────────┤
│ 七 │被告乙○○於97年10月21日下午2 │販賣第二級毒品，累犯，處有期│
│    │時10分許，以門號0000000000號電│徒刑柒年貳月。未扣案之販賣第│
│    │話，與己○○所持用之門號098838│二級毒品所得新臺幣貳仟元沒收│
│    │9281號電話聯繫販賣甲基安非他命│之，如全部或一部不能沒收時，│
│    │事宜，並在臺中縣新社鄉慶西村下│以其財產抵償之。            │
│    │水底16之2號（己○○居處）附近 │                            │
│    │，販賣重量不詳之甲基安非他命給│                            │
│    │己○○，並向其收取價金2,000元 │                            │
│    │。                            │                            │
├──┼───────────────┼──────────────┤
│ 八 │被告乙○○於97年10月23日下午5 │販賣第二級毒品，累犯，處有期│
│    │時18時許，以門號0000000000號電│徒刑柒年貳月。未扣案之販賣第│
│    │話，與己○○所持用之門號092327│二級毒品所得新臺幣陸仟元沒收│
│    │4480號電話聯繫販賣甲基安非他命│之，如全部或一部不能沒收時，│
│    │事宜，並在臺中縣新社鄉慶西村下│以其之財產抵償之。          │
│    │水底16之2號（己○○居處）附近 │                            │
│    │交易，被告乙○○接續將2小包重 │                            │
│    │量不詳之甲基安非他命交付給賴德│                            │
│    │廷，並向其收取價金6,000元。   │                            │
├──┼───────────────┼──────────────┤
│ 九 │被告乙○○於97年11月底某日，以│販賣第二級毒品，累犯，處有期│
│    │門號0000000000號電話，與己○○│徒刑柒年貳月。未扣案之販賣第│
│    │持用之0000000000號手機聯繫販賣│二級毒品所得新臺幣伍仟元沒收│
│    │甲基安非他命事宜，並在臺中縣新│之，如全部或一部不能沒收時，│
│    │社鄉慶西村下水底16之2號（賴德 │以其財產抵償之。            │
│    │廷居處）附近，販賣重量不詳之甲│                            │
│    │基安非他命給己○○，向其收取至│                            │
│    │少5,000元之價金。             │                            │
└──┴───────────────┴──────────────┘
附表貳：關於被告甲○○販賣第二級毒品甲基安非他命之部分
┌──┬───────────────┬──────────────┐
│編號│     犯    罪    事    實     │   所 犯 罪 名 與 處 刑     │
├──┼───────────────┼──────────────┤
│ 一 │被告甲○○於97年11月初某日下午│販賣第二級毒品，累犯，處有期│
│    │6時許，以門號0000000000號電話 │徒刑柒年貳月。未扣案之販賣第│
│    │與丁○○所持用之門號0000000000│二級毒品所得新臺幣伍佰元沒收│
│    │號電話聯繫，相約在臺中縣新社鄉│之，如全部或一部不能沒收時，│
│    │東新路、新社國小後門附近，販賣│以其之財產抵償之，未扣案行動│
│    │重量不詳之甲基安非他命給丁○○│電話門號0000000000│
│    │，並向其收取價金500元。       │號SIM卡壹張沒收之，不能沒收 │
│    │                              │時，追徵其價額。            │
├──┼───────────────┼──────────────┤
│ 二 │被告甲○○於97年11月初某日下午│販賣第二級毒品，累犯，處有期│
│    │6時許，以門號0000000000號電話 │徒刑柒年貳月。未扣案之販賣第│
│    │與丁○○所持用之門號0000000000│二級毒品所得新臺幣伍佰元沒收│
│    │號電話聯繫，相約在臺中縣新社鄉│之，如全部或一部不能沒收時，│
│    │東新路、新社國小後門附近，販賣│以其之財產抵償之，扣案之G-PL│
│    │重量不詳之甲基安非他命給丁○○│US牌行動電話壹支、０九八０四│
│    │，並向其收取價金500元。（與編 │一０七八六號門號SIM卡壹張， │
│    │號一不同日）                  │均沒收。                    │
├──┼───────────────┼──────────────┤
│ 三 │被告甲○○於97年11月18日上午10│販賣第二級毒品，累犯，處有期│
│    │時許，以門號000000000號電話與 │徒刑柒年貳月。未扣案之販賣第│
│    │丁○○所持用之門號0000000000號│二級毒品所得新臺幣伍佰元沒收│
│    │電話聯繫，相約在臺中縣新社鄉復│之，如全部或一部不能沒收時，│
│    │盛村興社街二段57號（甲○○居處│以其財產抵償之，扣案之G-PLUS│
│    │）附近巷口，販賣重量不詳之甲基│牌行動電話壹支、０九八０四一│
│    │安非他命給丁○○，並向其收取價│０七八六號門號SIM卡壹張，均 │
│    │金500元。                     │沒收。                      │
├──┼───────────────┼──────────────┤
│ 四 │被告甲○○於97年11月25日上午11│販賣第二級毒品，累犯，處有期│
│    │時許，以門號0000000000號電話與│徒刑柒年貳月。未扣案之販賣第│
│    │丁○○所持用之門號0000000000號│二級毒品所得新臺幣伍佰元沒收│
│    │電話聯繫，相約在臺中縣新社鄉復│之，如全部或一部不能沒收時，│
│    │盛村興社街二段57號（甲○○居處│以其財產抵償之，扣案之G-PLUS│
│    │）附近巷口，販賣重量不詳之甲基│牌行動電話壹支、０九八０四一│
│    │安非他命給丁○○，並向其收取價│０七八六號門號SIM卡壹張，均 │
│    │金500元。                     │沒收。                      │
├──┼───────────────┼──────────────┤
│ 五 │被告甲○○於97年11月中旬某日，│販賣第二級毒品，累犯，處有期│
│    │在臺中縣新社鄉慶西村下水底16之│徒刑柒年貳月。未扣案之販賣第│
│    │2號（己○○居處）附近，以李清 │二級毒品所得新臺幣貳仟元沒收│
│    │貴不詳門號手機，販賣重量不詳之│之，如全部或一部不能沒收時，│
│    │甲基安非他命給己○○，並向其收│以其財產抵償之。            │
│    │取價金2,000元。               │                            │
└──┴───────────────┴──────────────┘
附表參：無罪部分
┌──┬───────────────┬──────────────┐
│編號│   起  訴  犯  罪  事  實     │       審  理  結  果       │
├──┼───────────────┼──────────────┤
│    │被告乙○○於97年5月中旬某日下 │        乙○○無罪。        │
│    │午5時30分許，以門號0000000000 │                            │                 │
│一  │283201號電話聯繫販賣海洛因事宜│                            │
│    │，並在臺中縣新社鄉○○村○○街│                            │
│    │二段57號（即乙○○住處）販賣重│                            │
│    │量不詳之海洛因給丙○○，並向其│                            │
│    │收取價金1,000元。             │                            │
│    │                              │                            │
├──┼───────────────┼──────────────┤
│    │被告乙○○於97年6月初某日下午5│        乙○○無罪。        │
│    │時30分許，以門號0000000000號電│                            │
│二  │話與丙○○所持用之門號00000000│                            │
│    │01號電話聯繫販賣海洛因事宜，並│                            │
│    │在臺中縣新社鄉新社國小對面之土│                            │
│    │地公廟旁，販賣重量不詳之海洛因│                            │
│    │給丙○○，並向其收取價金1,000 │                            │
│    │元。                          │                            │
├──┼───────────────┼──────────────┤
│    │丙○○在新社鄉○○路○○街上之│        乙○○無罪。        │
│    │7-11便利商店前，以公共電話撥打│                            │
│    │被告乙○○所使用之門號00000000│                            │
│三  │90號電話，約定購買海洛因事宜，│                            │
│    │被告乙○○於97年10月底某日下午│                            │
│    │5時30分許，在臺中縣新社鄉新社 │                            │
│    │國小對面之土地公廟旁，販賣重量│                            │
│    │不詳之海洛因給丙○○，並向其收│                            │
│    │取價金1,000元。               │                            │
├──┼───────────────┼──────────────┤
│    │被告甲○○於97年10月中旬某日，│        甲○○無罪。        │
│ 四 │在臺中縣新社鄉慶西村下水底16之│                            │
│    │2號（己○○居處）附近，販賣重 │                            │
│    │量不詳之甲基安非他命給己○○，│                            │
│    │並向其收取價金1,000元。       │                            │
└──┴───────────────┴──────────────┘


司法院資訊處製作；財團法人民間司法改革基金會備份。
